臺灣高雄地方法院刑事判決　　　　　　　99年度訴字第1749號
公　訴　人　臺灣高雄地方法院檢察署檢察官
被　　　告　李同訓
上列被告因違反毒品危害防制條例案件，經檢察官提起公訴（99
年度毒偵字第5416號），本院判決如下：
    主  文
李同訓施用第一級毒品，累犯，處有期徒刑拾月。
    事  實
一、李同訓前於民國96、97年間因施用毒品案件，經本院以96年
    度訴字第4595號、97年度審訴字第1639號、97年度審訴字第
    3466號各判處有期徒刑7 月、8 月、9 月確定，嗣經接續執
    行，於98年12月22日縮短刑期假釋出監，所餘期間付保護管
    束，於99年5 月8 日保護管束期滿執行完畢。詎渠猶未戒絕
    毒癮，復基於施用第一級毒品之犯意，於99年7 月6 日下午
    3 時40分許，經警採尿回溯之72小時內某時（不含公權力拘
    束時間），在不詳地方，以不詳方式，施用第一級毒品海洛
    因1 次。嗣因渠為毒品列管人口，經警於上開時間通知渠前
    往採集尿液，檢驗結果呈嗎啡陽性反應，始知上情。
二、案經高雄市政府警察局林園分局報告臺灣高雄地方法院檢察
    署檢察官偵查起訴。
    理  由
一、按被告以外之人於審判外之言詞或書面陳述，除法律有規定
    者外，不得作為證據；又被告以外之人於審判外之陳述，雖
    不符第159 條之1 至第159 條之4 之規定，但經當事人於審
    判程序同意作為證據，法院審酌該言詞陳述或書面陳述作成
    時之情況，認為適當者，亦得為證據；當事人、代理人或辯
    護人於法院調查證據時，知有第159 條第1 項不得為證據之
    情形，而未於言詞辯論終結前聲明異議者，視為有前項之同
    意，刑事訴訟法第159 條第1 項、第159 條之5 規定甚明。
    經查，本判決後開所引用之各該被告以外之人於審判外之陳
    述（包括書面陳述），雖屬傳聞證據，惟業經被告李同訓及
    檢察官於審理期日時均表示無意見而不予爭執，且迄至言詞
    辯論終結前亦均未聲明異議，本院審酌上開證據資料製作時
    之情況，尚查無違法不當之瑕疵，亦認為以之作為證據應屬
    適當，故揆諸前開法律規定與說明，爰逕依刑事訴訟法第15
    9 條之5 規定，認前揭證據資料均例外有證據能力。
二、訊據被告矢口否認有施用第一級毒品海洛因之情事，於審理
    時辯稱：伊沒有施用毒品，伊是吸到朋友「嘉興」的二手煙
    毒品云云。經查：本件係經被告同意後方始採尿送驗，其於
    採尿前即由員警提供乾淨空瓶並親自檢查，俟確認無誤後，
    始由員警陪同前往廁所採集尿液，以免被告在尿液裡面摻水
    作假。採尿過程中，集尿瓶都由被告親自拿取，等尿液量足
    夠後，始由被告親自捺印封存，包括瓶蓋與瓶身，最少五處
    ，員警亦有告知代碼編號為70058 號，且被告於採尿過程中
    均未抗辯採集尿液過程或有不當，有被告親筆簽名及按捺指
    印之警訊筆錄及列管毒品人口尿液檢體採集送驗紀錄表在卷
    可考（見警卷第2 、4 頁），堪認被告之採尿程序合乎法律
    規定。再觀乎警方送驗尿液之機構即長榮大學確認報告，其
    上所載委驗單位為「林園分局」、檢體編號同為「70058 號
    」，要與上揭紀錄表之記載相符。故警局送驗之尿液顯為被
    告所排放。又被告之尿液鑑驗結果，呈鴉片類嗎啡陽性反應
    ，此有長榮大學確認報告1 紙附於警卷第3 頁可稽。是被告
    有於前開時間施用海洛因之事實應堪認定。至被告雖以前詞
    置辯，然渠既未能提供「嘉興」該人之真實姓名、年籍及聯
    絡方式供本院傳訊以佐渠詞，又渠於偵訊時原辯稱係因吃西
    藥房之感冒糖漿致驗出嗎啡陽性反應云云（見偵卷第15頁）
    ，與渠於審理時之辯詞顯然不同，已有可疑，而國內常見之
    西藥縱含有嗎啡或可待因成分，但於尿液中所檢出之含量必
    不甚高，今被告上揭尿液之嗎啡檢出濃度高達1041 ng/ml，
    此觀上述確認報告自明，要與一般服用含嗎啡或可待因成分
    之合法西藥所得檢出之濃度不同，更不可能是僅吸到他人二
    手毒品，是被告所辯，均為事後卸責之詞，不足採信。本件
    事證至為明確，被告犯行堪以認定，應依法論科。
三、核被告所為，係犯毒品危害防制條例第10條第1 項之施用第
    一級毒品罪。渠持有第一級毒品海洛因進而施用，持有毒品
    之行為為施用毒品之低度行為，不另論罪。又被告有如事實
    欄所載前案科刑及執行之情形，有臺灣高等法院被告前案紀
    錄表在卷可考，渠於有期徒刑執行完畢後5 年內，故意再犯
    本案有期徒刑以上之罪，為累犯，應依刑法第47條第1 項之
    規定加重其刑。爰審酌被告前因施用毒品案件，經判處罪刑
    後，復再施用第一級毒品，顯見其戒絕毒品之決心不堅，惟
    念渠施用毒品乃戕害自己身心健康，尚未危及他人，並渠犯
    罪之動機、目的及智識程度等一切情狀，量處如主文所示之
    刑，以示懲儆。至檢察官雖建請本院對被告量處有期徒刑1
    年，然本院審酌上情，認應以主文所示之刑為適當，附此敘
    明。
據上論斷，應依刑事訴訟法第299 條第1 項前段，毒品危害防制
條例第10條第1 項，刑法第11條前段、第47條第1 項，判決如主
文。
本案經檢察官陳俊宏到庭執行職務。
中    華    民    國   100    年    1     月    27    日
              刑事第十七庭  審判長法  官  陳培維
                                  法  官  陳君杰
                                  法  官  余銘軒
以上正本證明與原本無異。
如不服本判決應於收受送達後10日內向本院提出上訴書狀，並應
敘述具體理由；如未敘述上訴理由者，應於上訴期間屆滿後20日
內向本院補提理由書（均須按他造當事人之人數附繕本）「切勿
逕送上級法院」。
中    華    民    國   100    年    1     月    28    日
                                   書記官  吳書逸
如不服本判決，應於判決送達後10日內，向本院提出上訴狀。
附錄論罪科刑法條
毒品危害防制條例第10條
施用第一級毒品者，處 6 月以上 5 年以下有期徒刑。
施用第二級毒品者，處 3 年以下有期徒刑。